FOTOGRAFIA

Arturo Renteria Bobadilla

24 años

Genaro Padilla #138 48290 /Pto. Vallarta

3222780404 Arturorb91@gma il.com



Ingeniero en Sistemas Computacionales egresado de la universidad Instituto Tecnológico Superior de Puerto Vallarta de Puerto Vallarta con experiencia 2 años en IEEA como apoyo Informatica, y como Técnico S.A.S.A, también desempeñando labores como Auxiliar Administrativo en Secretaria General del H. Ayuntamiento de Pto. Vallarta 2012-2015

Experiencia profesional

2011-2013 INSTITUTO ESTATAL PARA LA EDUCACION DE LOS ADULTOS

Cargo: Apoyo Informatica.

Función: Mantenimiento preventivo y correctivo de las PC,

generación de reportes para los técnicos docentes.

2014-2015 INSTITUTO ESTATAL PARA LA EDUCACION DE LOS JOVENES Y ADULTOS

Cargo: Técnico SASA

Función: Responsable del Sistema de Automatizado de

Acreditación y Seguimiento, dar de alta figuras operativas, Manejo profesional de la Suite de Office, Responsable del sistema de Red de la Coordinación Costa Norte, Manejo de contenido de la Pagina Web de la Coordinación, Manejo de Crystal Report, Diseño

y Edición de Audio y Video para el Instituto.

2015-2015 H. Ayuntamiento de Pto. Vallarta 2012-2015

Cargo: Auxiliar Administrativo

Función: Logística de eventos, Administración de documentos.

Formación académica

2009-2015 Ingeniería en Sistemas Computacionales

ITS de Puerto Vallarta

Administración y control de Redes, Programación

web, Programación Orientada a Objetos,

Programación Móvil.



Idiomas Inglés: Nivel Medio.

Informática Android. Medio

Java. Alto Office. Alto Php. Medio WordPress. Alto

